臺灣嘉義地方法院裁定
110年度朴秩字第2號
移送機關    嘉義縣警察局布袋分局
被移送人    張秉鈞


            蔡丞恩


上列被移送人因違反社會秩序維護法案件，經移送機關以110年1
月12日嘉布警偵字第1100000415號移送書移送審理，本院裁定如
下：
    主  文
張秉鈞、蔡丞恩互相鬥毆，各處罰鍰新臺幣（下同）3,000元。
張秉鈞無正當理由攜帶具有殺傷力器械部分，處罰鍰3,000元。
扣案瑞士刀一把沒入。
    事 實 理 由 及 證 據
一、被移送人張秉鈞、蔡丞恩於下列時、地有違反社會秩序維護
    法之行為：
    1.時間：民國109 年12月30日11時20分左右。
    2.地點：嘉義縣○○鄉○○村00號之23「中華電信」前。
    3.行為：張秉鈞、蔡丞恩互相鬥毆，張秉鈞無正當理由攜帶
      具有殺傷力的瑞士刀1把。 
二、上開事實，有下列之事證證明屬實：
    1.被移送人於警詢時之自白。
    2.被移送人相互間對其他被移送人之證述。
    3.證人戴桂紅、洪薇雅於警詢的證述。
    4.現場照片、監視器翻拍照片。
    5.嘉義縣警察局布袋分局扣押筆錄、扣押物品目錄表。
三、因普通傷害案件，係屬告訴乃論之罪，如不願提出告訴，或
    雙方互毆未至傷害，致未能追究刑責者，即可援引社會秩序
    維護法第87條第2款之規定予以處罰（司法院81年3月18日
    廳刑一字第281號函、臺灣高等法院暨所屬法院95年法律座
    談會刑事類提案第29號研討結果參照）。本件被移送人互相
    鬥毆，被移送人雖於警詢時均表示不提出告訴，但是被移送
    人在公共場所互相鬥毆，對公共秩序與社會安寧造成相當程
    度之危害，依上開說明，仍應依社會秩序維護法第87條第2
    款規定論處。
四、訊據被移送人張秉鈞固坦承於上開時、地攜帶瑞士刀1把，
    但是否認有何違反社會秩序維護法第63條第1項第1款之行為
    ，辯稱：不認為該瑞士刀具有殺傷力，只是平常開酒瓶、罐
    頭與切肉時使用，因為前兩日烤肉切肉完忘記放回去，才會
    直到今日攜帶在身上等語。經查，上開違序事實，除有被移
    送人於警詢中上開部分自白可佐外，復有扣案之瑞士刀1把
    現場照片在卷可查。另審酌於案發時的現場，被移送人張秉
    鈞是在與被移送人蔡丞恩互相鬥毆時取出並指向對方，衡情
    當時狀況，不論被移送人取得上開瑞士刀的原因為何，被送
    移人張秉鈞持有該瑞士刀足以使該空間產生安全上的危害，
    所以被移送人張秉鈞所辯，自無足採。
五、依上開說明，被移送人張秉鈞、蔡承恩應依社會秩序維護法
    第87條第2款規定論處，被移送人張秉鈞並依同法第63條第1
    項第1款規定論處。審酌被移送人張秉鈞、蔡丞恩因停車糾
    紛發生爭執，就互相鬥毆，及被移送人張秉鈞攜帶刀械，與
    其等行為的手段、違反義務的程度、及所生的危害，各自經
    濟、年齡、智識、教育程度，分別量處如主文所示的處罰。
    另扣案的瑞士刀1把是被移送人張秉鈞違反本法行為所用之
    物，且為被移送人張秉鈞所有，因此依社會秩序維護法第22
    條第3項規定，予以沒入。
六、依社會秩序維護法第45條第1項、第87條第2款、第63條第1
    項第1款、第22條第3項，裁定如主文。
中　　華　　民　　國　　110 　年　　1 　　月　　25　　日
                  臺灣嘉義地方法院朴子簡易庭
                                  法　官  吳芙蓉
以上正本係照原本作成。
如不服本裁定，得於裁定書送達之翌日起5日內，以書狀敘述理
由，向本庭（嘉義市○○路000○0號）提出抗告。
中　　華　　民　　國　　110 　年　　1 　　月　　25　　日
                                  書記官  葉芳如